【裁判字號】    98,易,674
【裁判日期】    981204
【裁判案由】    傷害等
【裁判全文】
臺灣高雄地方法院刑事判決               98年度易字第674號
公  訴  人  臺灣高雄地方法院檢察署檢察官
被      告  戊○○
選任辯護人  許清連律師
            李錦臺律師
            陳奕全律師
上列被告因恐嚇案件，經檢察官提起公訴（97年度偵字第17914
號、第22023 號、98年度偵字第8040號），本院以簡式審判程序
審理，判決如下：
    主  文
戊○○犯恐嚇危害安全罪，處拘役伍拾日，如易科罰金，以新臺
幣壹仟元折算壹日。緩刑貳年。
    事  實
一、戊○○係甲○○之妹婿，2 人間具有家庭暴力防治法第3 條
    第4 款所定之家庭成員關係。戊○○因其妻（即甲○○之妹
    ）離家不歸，為向甲○○逼問其妻下落，乃於民國97年3 月
    31日23時30分許，前往甲○○之友人己○○位在高雄市○○
    區○○路244 號1 樓之住處，向甲○○質問其妻下落，且因
    不滿甲○○拒絕代為清償其妻離家時所攜離之金錢，竟徒手
    毆打甲○○之頭部、臉部、腳踹甲○○之肩膀成傷（傷害部
    分業據撤回告訴，另為不受理判決），並基於恐嚇危害安全
    之犯意，向甲○○恫稱：「要將錢還來，不然要打死你」等
    語，以加害生命、身體之事，恐嚇甲○○，使甲○○心生恐
    懼，致生危害於安全。嗣經甲○○報警處理，循線查獲。
二、案經高雄市政府警察局三民第二分局報請臺灣高雄地方法院
    檢察署檢察官偵查起訴。
    理  由
一、本件被告戊○○所犯刑法第305 條之恐嚇危害安全罪，為死
    刑、無期徒刑、最輕本刑為3 年以上有期徒刑以外之罪，其
    於本院審理中，就此部分被訴事實為有罪之陳述，經本院告
    知簡式審判程序之旨，並聽取當事人及辯護人之意見後，認
    宜進行簡式審判程序，爰依刑事訴訟法第273 條之1 第1 項
    規定，裁定本件進行簡式審判程序，合先敘明。
二、前揭事實，業據被告戊○○於本院審理中坦認不諱（見本院
    易字卷第167 頁），且經證人甲○○、己○○於偵查中，分
    別證述綦詳（見97年度他字第2676號卷第4 頁、97年度偵字
    第17914 號卷第26、27頁），互核相符。被告自白既有上開
    卷證可佐，足認與事實相符，自堪採為論據。本件事證明確
    ，被告犯行已堪認定，應予依法論科。
三、核被告戊○○所為，係犯刑法第305 條之恐嚇危害安全罪。
    按家庭暴力者，謂家庭成員間實施身體或精神上不法侵害之
    行為；又家庭暴力罪者，謂家庭成員間故意實施家庭暴力行
    為而成立其他法律所規定之犯罪，家庭暴力防治法第2 條第
    1 項、第2 項分別定有明文。被告戊○○係被害人甲○○之
    妹婿，2 人間具有家庭暴力防治法第3 條第4 款所定之家庭
    成員關係。被告所為上開恐嚇危安犯行，固屬家庭暴力防治
    法第2 條第2 項之家庭暴力罪，惟因家庭暴力防治法之上開
    條文並無罰則規定，是以此部分犯行，應僅依刑法之規定予
    以論罪科刑。
四、審酌被告不念親戚之情，為追問其妻去向及追討其妻離家時
    所攜離之金錢，竟以言語恐嚇被害人甲○○，犯罪之動機及
    目的顯非純良，且使被害人深感恐懼，犯罪所生危害非輕；
    衡以其因妻子攜款離家所受刺激，且前無犯罪科刑紀錄，有
    臺灣高等法院被告前案紀錄表1 份在卷可按（見本院易字卷
    第182 頁），素行尚可，於本院審理時坦認犯行，已與被害
    人達成和解，賠償被害人損失，有審判筆錄1 份在卷可參（
    見本院易字卷第166-167 頁），犯罪後態度尚佳，及其智識
    程度為國中畢業，以水泥工為業，家境小康（見警卷第7 頁
    受詢問人基本資料表）等一切情狀，量處如主文所示之刑，
    並諭知以新台幣（下同）1,000 元折算1 日之易科罰金折算
    標準，以示儆懲。
五、另查被告前未曾因故意犯罪受有刑徒刑以上刑之宣告，有上
    開前案紀錄表在卷可按。其因急於尋找妻子追討款項，一時
    失慮致犯本罪，事後已坦承犯行，並與被害人達成和解，共
    計賠償35萬元，頗見悔意，經此偵查、審判及科刑判決之教
    訓後，當能知所警惕，應無再犯之虞。本院認上開所宣告之
    刑，以暫不執行為適當，爰併予宣告緩刑2 年，以啟自新，
    並斟酌被告已給付被害人相當數額之賠償金，不另命其為刑
    法第74條第2 項所列事項。
六、至於被告與同案被告丙○○、丁○○、乙○○另涉傷害、侵
    入住宅及毀損等罪嫌（詳如檢察官起訴書所載），均經告訴
    人甲○○、己○○撤回告訴，俱經本院另為不受理判決在案
    ，併予敘明。
據上論斷，應依刑事訴訟法第284 條之1 、第273 條之1 第1 項
、第299 條第1 項前段，刑法第305 條、第41條第1 款前段、第
74條第1 項第1 款，刑法施行法第1 條之1 ，判決如主文。
本案經檢察官鄧怡君到庭執行職務。
中    華    民    國    98    年    12    月    4     日
                刑事第十六庭    法  官  林柏壽
以上正本係照原本作成。
如不服本判決應於收受判決後10日內向本院提出上訴書狀，並應
敘述具體理由。其未敘述上訴理由者，應於上訴期間屆滿後20日
內向本院補提理由書（均須按他造當事人之人數附繕本）「切勿
逕送上級法院」。
中    華    民    國    98    年    12    月    4     日
                                書記官  洪嘉慧
附錄本判決論罪科刑法條：
刑法第305 條
以加害生命、身體、自由、名譽、財產之事，恐嚇他人致生危害
於安全者，處2 年以下有期徒刑、拘役或3 百元以下罰金。


司法院資訊處製作；財團法人民間司法改革基金會備份。
